臺灣臺南地方法院刑事判決
110年度訴字第846號
公  訴  人  臺灣臺南地方檢察署檢察官
被      告  王思淵






上列被告因違反毒品危害防制條例案件，經檢察官提起公訴（11
0年度偵字第15600號），被告於本院準備程序中就被訴事實為有
罪之陳述後，經本院裁定以簡式審判程序審理，判決如下：
    主  文
王思淵犯持有第一級毒品罪，累犯，處有期徒刑伍月，如易科罰
金，以新臺幣1仟元折算1日；又犯持有第一級毒品罪，累犯，處
有期徒刑捌月：又犯持有第二級毒品純質淨重二十公克以上，累
犯，處有期徒刑壹年。不得易科罰金部分，應執行有期徒刑壹年
伍月。
扣案之第一級毒品海洛因貳包（驗後淨重0.221公克、驗後淨重1
2.416公克，含包裝袋2個）、第二級毒品甲基安非他命柒包（檢
驗後淨重分別為3.485公克、3.463公克、3.489公克、3.534公克
、3.505公克、37.305公克、1.453公克，以上7包甲基安非他命
純質淨重為32.458公克，含包裝袋7個）均沒收銷燬。
    事實及理由
一、本件除犯罪事實一之㈠中關於「再於不詳時、地，以不詳代
    價，向不詳人士取得第一級毒品海洛因1包」之記載，應更
    正為「於109年6月間，在臺南市佳里區某家樂福外，以1500
    0至20000元向綽號『牛奶』之男子買第一級毒品海洛因1包」
    ，證據部分增列「被告王思淵於本院準備程序及審理中之自
    白」，應適用之法條增列「刑事訴訟法第273條之1第1項、
    第299條第1項前段、第310條之2、第454條第2項」之外，其
    餘之犯罪事實、證據及應適用之法條均引用檢察官起訴書之
    記載（如附件）。
二、沒收：
  ㈠按查獲之第一、二級毒品，不問屬於犯罪行為人與否，均沒
    收銷燬之。毒品危害防制條例第18條第1項前段定有明文。
  ㈡扣案被告所持有之毒品A1包（驗後淨重0.221公克）；持有之
    毒品B1包（驗後淨重12.416公克），經送高雄市立凱旋醫院
    檢驗結果，均經檢出有第一級毒品海洛因成分，有該院109
    年7月31日高市凱醫字第65226號、109年9月30日高市凱醫字
    第65851號濫用藥物成品檢驗鑑定書各1份（見偵一卷第34頁
    、第42〈同第46頁〉頁）可稽。又B包海洛因驗後淨重固達10
    公克以上，惟其純度低於1％，有法務部調查局109 年11月10
    日調科壹字第10903374860號函在卷可參（見偵一卷第47頁
    ），故其純質淨重應未達10公克，併予敘明。另被告持有之
    白色結晶物7包(檢驗後淨重分別為3.485公克，純度57.87％
    、3.463公克，純度57.12％、3.489公克，純度65.18％、3.53
    4公克，純度60.22％、3.505公克，純度48.82％、37.305公克
    ，純度57.45％、1.453公克，純度57.70％，以上7包甲基安非
    他命純質淨重為32.458公克)經檢驗後，均為第二級毒品甲
    基安非他命，復有高雄市立凱旋醫院109年8月17日高市凱醫
    字第65390號濫用藥物成品檢驗鑑定書1份（見偵一卷第38-3
    9頁）可證。應依毒品危害防制條例第18條第1項前段規定沒
    收銷燬。又包裹扣案海洛因及甲基安非他命之包裝袋，因均
    難以與其上沾附之微量海洛因、甲基安非他命完全析離或析
    離之成本過鉅，自應依同規定一併沒收。至因鑑驗消耗之海
    洛因、甲基安非他命，因已不存在，無從沒收，不另宣告沒
    收。
三、如不服本判決應於收受本判決後20日內向本院提出上訴書狀
    ，並應敘述具體理由。其未敘述上訴理由者，應於上訴期間
    屆滿後20日內向本院補提理由書狀（均須按他造當事人之人
    數附繕本）「切勿逕送上級法院」。
本案經檢察官蔡宗聖提起公訴，檢察官董和平到庭執行職務。
中　　華　　民　　國　　110 　年　　10　　月　　19　　日
　　　　　　　　　刑事第二庭    法　官　彭喜有
以上正本證明與原本無異
  　　　　　　　　　　　　　　　書記官　陳冠廷
中　　華　　民　　國　　110 　年　　10　　月　　19　　日
附錄本案論罪科刑法條全文
毒品危害防制條例第11條：
持有第一級毒品者，處3年以下有期徒刑、拘役或新臺幣30萬元
以下罰金。
持有第二級毒品者，處2年以下有期徒刑、拘役或新臺幣20萬元
以下罰金。
持有第一級毒品純質淨重十公克以上者，處1年以上7年以下有期
徒刑，得併科新臺幣1百萬元以下罰金。
持有第二級毒品純質淨重二十公克以上者，處6月以上5年以下有
期徒刑，得併科新臺幣70萬元以下罰金。
持有第三級毒品純質淨重五公克以上者，處2年以下有期徒刑，
得併科新臺幣20萬元以下罰金。
持有第四級毒品純質淨重五公克以上者，處1年以下有期徒刑，
得併科新臺幣10萬元以下罰金。
持有專供製造或施用第一級、第二級毒品之器具者，處1年以下
有期徒刑、拘役或新臺幣10萬元以下罰金。

附  件
臺灣臺南地方檢察署檢察官起訴書
                                    110年度偵字第15600號
　　被　　　告　王思淵　男　46歲（民國00年0月00日生）
　　　　　　　　　　　　住臺南市○區○○路000巷0號(臺南                         ○○○○○○○○北區辦公室)
                        (現另案於法務部○○○○○○○執                         行中)
　　　　　　　　　　　　國民身分證統一編號：Z000000000號
上列被告因毒品危害防制條例案件，業經偵查終結，認應提起公
訴，茲敘述犯罪事實及證據並所犯法條如下：
　　　　犯罪事實
一、王思淵前於104年間，因施用毒品及詐欺等案件，經臺灣臺
    南地方法院裁判應執行有期徒刑2年3月確定，於民國107年6
    月14日縮短刑期假釋出監，並於107年10月24日假釋期滿未
    經撤銷，以已執行論而執行完畢。詎猶不知悛悔，分別為下
    列行為：㈠其明知海洛因為毒品危害防制條例第2條規定為第
    一級毒品，不得持有，竟基於持有第一級毒品海洛因之犯意
    ，先於民國109年5月間某日，在臺南市善化交流道附近，以
    新臺幣(下同)5,000元之代價，向真實姓名及年籍不詳、綽
    號「牛奶」之男子，取得重約0.65公克之第一級毒品海洛因
    1包（下稱海洛因A）後持有之；再於不詳時、地，以不詳代
    價，向不詳人士取得第一級毒品海洛因1包(下稱海洛因B)後
    持有之。㈡其明知安非他命為毒品危害防制條例第2條規定為
    第二級毒品，不得持有，竟基於持有第二級毒品純質淨重20
    公克以上之犯意，於109年7月9日下午4時30分許，在臺南市
    佳里區喜來登飯店附近之加油站，向綽號「牛奶」之男子以
    4萬元之代價，購入總毛重約57公克之第二級毒品安非他命
    而持有之。㈢嗣王思淵因涉另案，為警於109年7月10日凌晨1
    時許，持本署檢察官核發之拘票，在臺南市○區○○○路○段0號
    「均英商務飯店」106號房內，將其拘提到案，且當場扣得
    王思淵主動提出其持有之上開海洛因A（檢驗後淨重0.221公
    克）及上開海洛因B（檢驗後淨重12.416公克）、上開第二
    級毒品甲基安非他命共7包(檢驗後淨重分別為3.485公克、3
    .463公克、3.489公克、3.534公克、3.505公克、37.305公
    克、1.453公克，以上7包甲基安非他命純質淨重已逾20公克
    以上)等物，始循線查悉上情。
二、案經臺南市政府警察局第五分局報告暨本署檢察官簽分偵辦
    。
　　　　證據並所犯法條
一、上揭犯罪事實，業據被告王思淵於偵查中坦承不諱，並有臺
    南市政府警察局第五分局搜索扣押筆錄、扣押物品目錄表、
    高雄市立凱旋醫院濫用藥物成品檢驗鑑定書（高市凱醫字第65
    226號、高市凱醫字第65851號、高市凱醫字第65390號）、
    扣案物品照片等資料附卷可佐，足認被告之自白與事實相符
    ，其持有第一級毒品海洛因及持有第二級毒品甲基安非他命
    純質淨重20公克以上等犯嫌，應堪認定。
二、核被告所為，係犯毒品危害防制條例第11條第1項持有第一
    級毒品及同條例第11條第4項持有第二級毒品純質淨重20公
    克以上等罪嫌。又被告前有如犯罪事實欄所載之前科及執行
    情形，有刑案資料查註紀錄表附卷可參，被告於受徒刑之執
    行完畢後，5年以內故意再犯本件有期徒刑以上之各罪，為
    累犯，請依刑法第47條第1項之規定加重其刑。至扣案之海
    洛因A、海洛因B及上開第二級毒品甲基安非他命共7包等物
    ，請依毒品危害防制條例第18條第1項前段之規定宣告沒收
    並諭知銷燬。
三、依刑事訴訟法第251條第1項提起公訴。
  　此　致
臺灣臺南地方法院
中　　華　　民　　國　 110　　年　　8 　　月　　19　　日
　　　　　　　　　　　　　　　檢 察 官 蔡 宗 聖　
本件證明與原本無異
中　　華　　民　　國　 110　　年　　8 　　月　　27　　日
                              書 記 官 吳 永 明